---
title: "Bericht: Gapminder - Kontinent: `r params$continent`"
author: "omnitrend"
date: "Bericht erstellt: `r Sys.time()`"
output:
  html_document:
    toc: yes
    toc_float: yes
    code_folding: hide
    code_download: true
    self-contained: true
    includes:
      after_body: footer.html
params:
  continent: 
    label: "Kontinent?"
    value: all
    input: select
    choices: [all, Africa, Americas, Asia, Europe, Oceania]
  min_year:
    label: "Von welchem Jahr ab?"
    value: 1952
    min: 1952
    max: 2007
    step: 5
  max_year:
    label: "Bis zu welchem Jahr?"
    value: 2007
    min: 1952
    max: 2007
    step: 5
  Land1:
    label: "Ländervergleich: Land 1"
    value: Germany
    input: text
  Land2:
    label: "Ländervergleich: Land 2"
    value: Turkey
    input: text
---

```{r setup, echo = FALSE, message = FALSE}

library(dplyr)
library(tidyr)
library(ggplot2)
library(purrr)
library(gapminder)
library(skimr)
library(DT)
library(gghighlight)
library(plotly)
library(ggthemes)

data(gapminder)

if (params$max_year < params$min_year) stop("Bitte eine positive Zeitspanne angeben!")

if(params$continent != "all") {
  gapminder <- gapminder %>% 
    filter(continent == params$continent)
}

gapminder <- gapminder %>% 
  filter(year >= params$min_year & year <= params$max_year)

```

# Datenbasis

Hier werden die Daten aus dem Gapminder-Projekt erforscht. Sie enthalten `r nrow(gapminder)` Zeilen (= Länderdaten aus verschiedenen Jahren) und `r ncol(gapminder)` Variablen (Spalten).

Hier eine erste Übersicht über den Datensatz:

```{r skim}

skim(gapminder)

```

Hier die Originaldaten zum Stöbern:

```{r datatable}

datatable(gapminder)

```


# Lebenserwartung im Zeitverlauf

Vergleich zweier ausgewählter Länder:

## Statisches Diagramm

```{r Ländervergleich, message = FALSE}

gapminder %>% 
  ggplot(aes(x = year, y = lifeExp, color = country)) +
  geom_line(size = 1.5) +
  gghighlight(country %in% c(params$Land1, params$Land2),
              unhighlighted_params = list(size = .75),
              use_group_by = FALSE) +
  labs(title = "Lebenserwartung im Zeitverlauf", subtitle = paste(params$Land1, "im Vergleich mit", params$Land2),
       caption = "Source: Gapminder project /
       gapminder R package by Jenny Bryan") +
  scale_color_discrete(name = "")

```

## Interaktives Diagramm mit plotly

```{r}

p <- gapminder %>% 
  ggplot(aes(x = year, y = lifeExp, color = country)) +
  geom_line(size = 0.4) +
  labs(title = "Lebenserwartung im Zeitverlauf") +
  theme_bw() +
  theme(legend.position = "none")

ggplotly(p, tooltip = c("x", "y", "colour"))

p <- gapminder %>% 
  ggplot(aes(x = year, y = lifeExp, color = country)) +
  geom_line(size = 0.4) +
  labs(title = "Lebenserwartung im Zeitverlauf") +
  theme_economist() +
  theme(legend.position = "none")

ggplotly(p, tooltip = c("x", "y", "colour"))


```

# Erweiterte Analysen: delta lifeExp und R²

Tabellarisch, zum Sortieren: Zwei neue Variablen.

Wenige Codezeilen genügen, um für beliebig viele Länder separate Regressionsmodelle zu erstellen.

```{r}

gapminder2 <- gapminder %>% 
  group_by(country) %>% 
  mutate(delta_lifeExp = round(max(lifeExp) - min(lifeExp), 2)) %>% 
  ungroup()

# R²

getrsq <- function(data) {
  model <- lm(lifeExp ~ year, data = data)
  summary(model)$r.squared
}

gapminder2 <- gapminder2 %>% 
  group_by(country) %>% 
  nest() %>% 
  mutate(rsq = round(map_dbl(data, getrsq), 3)) %>% 
  unnest(cols = data) %>% 
  ungroup()

datatable(gapminder2)

```

